# 同一控制下股权转让

提问人：al2006091174 时间：2018-09-26 21:50:28
请教陈老师及各位老师：实际情况简化后是这样的：母公司A；二级公司B、C；三级公司D（B、C各持50%），现B、C将D的股权转让给A，转让价格是评估值110W，基准日D的账面价值是100W，集团账务处理——借：长投 100 借：资本公积 10 贷：其他应用付款BC110 。二级公司B、C关于评估增值这10W怎么处理？计入投资收益？请各位老师指点。3Q。

回答人：chenyiwei
因为转让价格是评估值，如无特殊因素可以认为该交易价格是公允的。相应地，B、C可按转让价款与原账面价值之间的差额确认为投资处置损益；A应按实际支付的交易价款 110 作为长期股权投资成本（对A而言不是同一控制下合并，而是企业合并以外的其他情形所形成的长期股权投资）。在A的合并报表层面，将B、C报表中的内部交易未实现损益与A单户报表中对D的长投成本中的对应金额抵销即可，与一般的母子公司之间逆流交易未实现损益的抵销原理相同。

提问人：al2006091174 时间：2019-08-16 19:39:15
陈版，不好意思，还得请教您，之前的那个例子，（ 1 ）如果BC以账面价值100W无偿划转给集团，如何进行账务处理？（ 2 ）如果BC以账面价值100W转让给集团，如何进行处理？各自的原因是什么呢。烦请您解答。

回答人：chenyiwei
1 、无偿划转：B、C：借：资本公积——资本溢价，贷：长期股权投资；集团：借：长期股权投资，贷：长期股权投资——B、C。
2 、转让交易可正常确认损益，母公司按实际支付的价款 1000 万入账。

提问人：al2006091174 时间：2019-08-17 18:05:26
陈版，BC无偿将股权划转给集团那种情况，集团的账务处理是将BC划来的股权视同利润分配么，可以这么理解么？

回答人：chenyiwei
集团的账务处理是视同收回对B、C的投资，所以贷记“长期股权投资——B、C”。